【裁判字號】    90,易,2909
【裁判日期】    900910
【裁判案由】    傷害等
【裁判全文】
臺灣高雄地方法院刑事判決                          九十年度易字第二九九號
    公  訴  人  臺灣高雄地方法院檢察署檢察官
    被      告  乙○○
右列被告因傷害等案件，經檢察官提起公訴（九十年度偵字第六六九九號），本院判
決如左：
    主  文
乙○○傷害人之身體，處有期徒刑肆月，如易科罰金，以佰元折算壹日。又以加害
生命之事恐嚇他人，致生危害於安全，處拘役參拾日，如易科罰金，以佰元折算壹
日。
    事  實
一、乙○○與甲○○原為夫妻關係，於民國八十六年六月間離婚，夫妻二人在高雄縣
    仁武鄉竹工二巷十三號經營運輸場，離婚後由甲○○任負責人，乙○○則任司機
    ，於九十年三月五日晚上七時許，乙○○因對甲○○經營運輸場有不同意見，竟
    基於傷害人之身體之犯意，在上址辦公室以手抓住李治金頭髮，再以拳、腳毆打
    甲○○，使甲○○受有頭部外傷、右顱頂挫傷血腫五．五Ｘ五公分、臉部右臉頰
    打撲挫傷紅腫、口腔右側上唇挫傷、胸部右脅下肋部打撲挫傷、下腹部右側鼠蹊
    部踢踹挫傷青腫十二．五Ｘ九公分、右大腿外側挫傷青腫十九．五Ｘ十四公分之
    傷害。後又基於恐嚇之犯意，手持原置於上址辦公室內而為乙○○取得後預藏在
    其褲子口袋內之水果刀一把，作勢欲刺甲○○，並以加害生命之事，向甲○○恐
    嚇稱：「妳不是不怕死嗎？那妳就來讓我刺死妳。」等語，使甲○○心生畏懼，
    並致危害於甲○○之生命安全。嗣經在場之司機麥土旺及綽號「阿新」之男子將
    乙○○手持之手果刀奪下後，甲○○始趁機駕車逃離現場並報警後查獲。
二、案經甲○○訴由高雄縣警察局仁武分局報請臺灣高雄地方法院檢察署檢察官偵查
    起訴。
    理  由
一、訊據被告乙○○，固坦承於前開時、地傷害甲○○之情節不諱，惟矢口否認有何
    恐嚇犯行，辯稱：伊並未持水果刀，且證人麥土旺當時並不在現場，係事發後才
    到達，故麥土旺所證不實云云。然查，被告前開傷害犯行，除經甲○○指訴綦詳
    外，證人麥土旺於警、偵訊時並證稱：伊看到被告拉甲○○頭髮，並拳打腳踢，
    後來又見被告拿出水果刀作勢要殺甲○○；被告當時並揚言要殺死甲○○等語，
    其所證與甲○○之指訴相符，而證人麥土旺係於案發當晚即在警訊時作證，且係
    於同一時間由不同之警員對麥土旺及甲○○二人分別作訊問，此有麥土旺與甲○
    ○二人於九十年三月五日之警訊筆錄附卷可稽，則麥土旺所證與甲○○之指訴，
    實無勾串之可能，故麥土旺所證應可採信。此外，復有甲○○之驗傷診斷書一紙
    附卷可憑，是被告所辯，不足採信，本案事證明確，被告犯行洵堪認定。
二、核被告所為，係犯刑法第二百七十七條第一項之傷害罪及同法第三百零五條之恐
    嚇危害安全罪。被告所犯前開二罪間，犯意各別，行為互異，應分論併罰。審酌
    被告因細故爭執即毆傷前妻並出言恐嚇，致使告訴人身體多處受傷及心生恐懼，
    其行為所生損害非輕，犯後又未取得告訴人之諒解等及其他一切情狀，爰分別量
    處如主文所示之刑，並均諭知易科罰金之折算標準，以示懲儆。
據上論斷，應依刑事訴訟法第二百九十九條第一項前段，刑法第二百七十七條第一項
、第三百零五條、第四十一條第一項、第五十一條第十款，罰金罰鍰提高標準條例第
一條前段、第二條，判決如主文。
本案經檢察官王朝震到庭執行職務。
中      華      民      國    九十      年      九      月      十      日
                              臺灣高雄地方法院刑事第六庭
                            法  官  邱  明  弘
右正本證明與原本無異。
如不服本判決，應於判決送達後十日內，向本院提出上訴狀。
                                  書記官  顏  平  國
中    華    民    國      九十      年      九          月      十      日
附錄論罪科刑法條：
中華民國刑法第二百七十七條
 (普通傷害罪)
傷害人之身體或健康者，處三年以下有期徒刑、拘役或一千元以下罰金。
犯前項之罪因而致人於死者，處無期徒刑或七年以上有期徒刑；致重傷者
，處三年以上十年以下有期徒刑。
中華民國刑法第三百零五條
 (恐嚇危害安全罪)
以加害生命、身體、自由、名譽、財產之事，恐嚇他人致生危害於安全者
，處二年以下有期徒刑、拘役或三百元以下罰金。


司法院資訊處製作；財團法人民間司法改革基金會備份。
